【裁判字號】    98,交聲,826
【裁判日期】    980527
【裁判案由】    聲明異議
【裁判全文】
臺灣高雄地方法院交通事件裁定         98年度交聲字第826號
原處分機關  交通部公路總局高雄區監理所旗山監理站
法定代理人  郭政雄
異  議  人
即受處分人  甲○○
上列異議人即受處分人因違反道路交通管理處罰條例案件，對於
交通部公路總局高雄區監理所旗山監理站98年3 月11日所為之處
分（旗監違字第裁85-BWEB00392號），聲明異議，本院裁定如下
：
    主  文
原處分撤銷。
甲○○不罰。
    理  由
一、異議意旨略以：異議人即受處分人甲○○（下稱異議人）所
    有之車牌號碼XMK-625 號重型機車，於民國98年1 月13日18
    時許，行經高雄市○○路、大中路口時，遭高雄市政府警察
    局交通大隊以領有號牌未懸掛而加以舉發，嗣經原處分機關
    裁決罰鍰新臺幣（下同）3600元，並吊銷牌照在案，惟異議
    人所有之上開機車，於上開時、地騎乘時，因車牌老舊而突
    然掉落，當時該路段車輛很多，只好先將車牌置於車前腳踏
    板，以待擇期修復，並非故意不懸掛車牌而行駛，為此聲明
    異議請求撤銷原處分等語。
二、按汽車所有人，已領有號牌而未懸掛或不依指定位置懸掛者
    ，處汽車所有人3600元以上10800 元以下罰鍰，並禁止其行
    駛；其牌照吊銷之，道路交通管理處罰條例第12條第1 項第
    7 款、第2 項分別定有明文。另按汽車牌照包括號牌、行車
    執照及拖車使用證，為行車之許可憑證；汽車號牌懸掛位置
    ，除原設有固定位置外，機器腳踏車號牌每車一面，應正面
    懸掛於車輛後端之明顯適當位置，道路交通安全規則第8 條
    前段、第11條第1項第3 款亦分別著有明文。
三、本件異議人所有之上開機車，於98年1 月13日18時許，行經
    民族路、大中路口時，因未懸掛車牌而遭警攔檢舉發乙情，
    業具證人陳森榮即舉發警員到庭結證稱：98年1 月13日18
    時許，我在民族路、大中路口執行交通勤務，見一對男女騎
    乘車牌號碼XMK-625 號重型機車，因機車後方未懸掛車牌，
    所以攔停舉發，當時該機車車牌置於機車腳踏板上等語明確
    ，此外復有前開舉發違反道路交通管理事件通知單影本乙紙
    存卷足憑，且為異議人所不爭執，是異議人所有之機車於上
    揭時、地，未懸掛車牌而行行駛乙情堪以認定。惟查：證人
    張立衡結證稱：98年1 月13日18時許，是我騎乘車牌號碼XM
    K-625 號重型機車搭載異議人，行經民族路時該機車車牌掉
    了，我就撿回來，放在腳踏板那邊，約5 至10分鐘後就被舉
    發等語明確，則異議人辯稱係車牌臨時掉落，方置於機車腳
    踏板處等語，應非子虛。本件異議人並無故意違反道路交通
    管理處罰條例第12條第1 項第7 款、第2 項之規定所欲規範
    處罰之未懸掛車牌之交通違規行為甚明。原處分機關未查及
    此，遽予裁罰，尚有未洽。綜上所述，本件異議為有理由，
    原處分應予撤銷，另諭知異議人不罰。
據上論斷，應依道路交通案件處理法第20條，裁定如主文。
中    華    民    國    98    年    5     月    27    日
                  交通法庭    法  官  王淑惠
以上正本證明與原本無異。
如不服本裁定應於送達後5日內向本院提出抗告狀。
中    華    民    國    98    年    5     月    27    日
                              書記官  黃旭淑


司法院資訊處製作；財團法人民間司法改革基金會備份。
